* ----------------------------------------------------------
* Библиотека личных моделей Валентина Яковлевича Володина
* email: valvolodin@narod.ru
* ---------------------------------------------------------- 
* Модель ШИМ контроллера TL494
* Создана 1 Февраля 2008 года
*  
.subckt tl494 IN1 -IN1 IN2 -IN2 FB DTC Vref OCT CT1 ET1 CT2 ET2 Ct Rt GND Vcc
A1 N005 0 N006 0 0 N005 N011 0 DFLOP Vhigh=5 Trise=50n Rout=30
A2 0 0 0 N009 N011 0 N007 0 AND Vhigh=5 Trise=50n Rout=30
A3 N005 N009 0 0 0 0 N013 0 AND Vhigh=5 Trise=50n Rout=30
A4 N006 N007 0 0 0 N004 0 0 OR Vhigh=5 Trise=300n Rout=30
A5 N006 N013 0 0 0 N015 0 0 OR Vhigh=5 Trise=300n Rout=30
G1 N002 ET1 N004 0 table=(1 0,4 250m)
G3 N014 ET2 N015 0 table=(1 0,4 250m)
A6 N008 N012 0 0 0 0 N006 0 OR Vhigh=5 Trise=50n Rout=30
A7 N010 Ct 0 0 0 0 N008 0 SCHMITT Vt=0 Vh=0.1m Vhigh=5
A8 FB N016 0 0 0 0 N012 0 SCHMITT Vt=0 Vh=0.1m Vhigh=5
V4 N016 Ct 0.7
V5 N010 DTC 0.1
D5 N020 FB IDEAL
D6 N024 FB IDEAL
R1 N017 N018 1meg
R3 N021 N022 1meg
C4 N019 0 15.9n IC=0
C5 N023 0 15.9n IC=0
D1 ET1 N002 IDEALZ
E1 N020 0 N019 0 table=(0,0 5,5)
E2 N024 0 N023 0 table=(0,0 5,5)
R5 -IN1 0 5meg
R6 IN1 0 5meg
R7 -IN2 0 5meg
R8 IN2 0 5meg
I1 FB 0 0.7m
V2 N001 0 3.65
F1 0 Ct V2 -1
S1 0 Ct N003 0 OSC
D3 CT1 N002 IDEAL1
D7 CT1 N002 IDEAL2
G2 ET1 N002 Vcc ET1 table=(0 250m,1.42 243m,1.46 150m,1.57 0)
D2 ET2 N014 IDEALZ
D4 CT2 N014 IDEAL1
D8 CT2 N014 IDEAL2
G4 ET2 N014 Vcc ET2 table=(0 250m,1.42 243m,1.46 150m,1.57 0)
C7 N002 ET1 5p IC=0
C8 N014 ET2 5p IC=0
D9 N001 Rt IDEAL
R14 Ct 0 5meg
R15 ET2 0 5meg
R16 ET1 0 5meg
G5 Vcc 0 Vcc 0 TABLE=(1 0,5 4.5m,6.85 7.6m,40 8.4m)
I2 0 Vref 25m
D10 0 Vref IDEAL5
B1 Vcc 0 I=I(D10)+25m
R9 N009 OCT 1k
R10 Ct N003 5k
C1 N003 0 10p IC=3.65
I3 N018 N019 10m load
I4 N019 N018 10m load
I5 N022 N023 10m load
I6 N023 N022 10m load
E3 N017 0 IN1 -IN1 100000
E4 N021 0 IN2 -IN2 100000
D11 0 N019 DAMP
D12 0 N023 DAMP
C2 N018 0 0.2p IC=0
C3 N022 0 0.2p IC=0
.MODEL IDEALZ D(Ron=0 Roff=20meg Vfwd=0 Vrev=41)
.MODEL IDEAL D(Ron=0 Roff=1G Vfwd=0)
.model OSC SW(Ron=10 Vt=1.51 Vh=1.49 Ilimit=20m)
.MODEL IDEAL1 D(Ron=2 Roff=1G Vfwd=0.66)
.MODEL IDEAL2 D(Ron=175 Roff=1G Vfwd=0)
.MODEL IDEAL5 D(Ron=0 Roff=1G Vfwd=0 Vrev=5)
.model DAMP D(Ron=0 Rrev=500 Roff=1Meg Vfwd=0 Vrev=3.5 Revepsilon=1)
.ic V(Ct)=0 V(Vref)=5
.ends tl494
*
*
* Макромодель ШИМ контроллера UC3825
* Создана для книги, описывающей программу LTspice/SwCAD III   
.subckt uc3825 CLK RT CT RAMP EAOUT NI INV SS ILIM VCC 0 VC OUTA OUTB PGND VREF
A7 N039 N021 0 0 0 0 N040 0 OR Vhigh=5.1 Trise=20n Rout=30
A8 N034 N021 0 0 0 0 N035 0 OR Vhigh=5.1 Trise=20n Rout=30
A9 N033 0 0 0 N027 0 N034 0 AND Vhigh=5.1 Trise=20n Rout=30
A11 N040 N046 0 0 0 N038 N027 0 SRFLOP Vhigh=5.1 Trise=20n Rout=30
A12 N035 N038 0 0 0 0 N037 0 SRFLOP Vhigh=5.1 Trise=20n Rout=30
G1 VCC 0 VCC 0 table=(0 0,1 0.5m,8 1.5m,9 2.5m,10 22m)
G2 SS 0 N037 0 49µ
I1 0 SS 9µ
A3 N017 N018 0 0 0 N022 0 0 OR Vhigh=5.1 Trise=20n Rout=30
A10 N017 N009 0 0 0 0 N028 0 AND Vhigh=5.1 Trise=20n Rout=30
A13 N009 N018 0 0 0 0 N029 0 AND Vhigh=5.1 Trise=20n Rout=30
A14 N006 0 0 N022 0 0 N019 0 AND Vhigh=5.1 Trise=20n Rout=30
A15 N028 N029 N027 N021 0 0 N030 0 OR Vhigh=5.1 Trise=20n Rout=30
A16 N019 N030 0 0 0 N025 0 0 SRFLOP Vhigh=5.1 Trise=20n Rout=30
A17 N006 N025 N027 0 0 0 N020 0 OR Vhigh=5.1 Trise=20n Rout=30
A18 N015 0 N020 0 0 N015 N023 0 DFLOP Vhigh=5.1 Trise=20n Rout=30
A19 0 0 N020 N021 N023 pra 0 0 OR Vhigh=5.1 Trise=30n Tfall=60n
A20 N015 N020 N021 0 0 prb 0 0 OR Vhigh=5.1 Trise=30n Tfall=60n
A21 N024 EAOUT 0 0 0 0 N017 0 SCHMITT Vt=0 Vh=0 Vhigh=5.1 Trise=20n Rout=30
V1 N024 RAMP 1.25
V3 N010 0 3
F1 0 CT V3 -1
S1 0 CT N006 0 OSC
A2 SS 0 0 0 0 N046 0 0 BUF Ref=0.2 Vhigh=5.1 Trise=20n Rout=30
A1 ILIM 0 0 0 0 0 N039 0 BUF Ref=1.2 Vhigh=5.1 Trise=20n Rout=30
A6 ILIM 0 0 0 0 0 N018 0 BUF Ref=1.0 Vhigh=5.1 Trise=20n Rout=30
A5 SS 0 0 0 0 0 N033 0 BUF Ref=5.0 Vhigh=5.1 Trise=20n Rout=30
A22 CT 0 0 0 0 0 N006 0 SCHMITT Vhigh=5.1 Trise=10n Rout=30 Vt=1.9 Vh=0.9
S2 CLK VREF N006 0 LEB
E3 N036 0 SS 0 1
D1 EAOUT N036 IDEAL
A4 VCC 0 0 0 0 N021 N047 0 SCHMITT Vhigh=5.1 Trise=20n Rout=30 Vt=8.8 Vh=0.4
A23 CLK 0 0 0 0 N009 0 0 SCHMITT Vhigh=5.1 Trise=10n Rout=30 Vt=2.8 Vh=0.1
I2 CLK 0 400µ
V5 N011 0 2.3
D4 N011 CLK IDEAL
D5 N010 RT IDEAL
R15 EAOUT N045 500
D3 0 SS Z5_1
D11 0 VREF Z5_1
G3 0 VREF N047 0 10m
R2 N042 N043 1meg
C1 N044 0 1.58n IC=0
E2 N045 0 N044 0 table=(0,0 5,5)
I3 N043 N044 16m load
I4 N044 N043 16m load
E1 N041 0 NI INV 56234
D2 0 N044 DAMP
R1 N041 N042 1k
C2 N042 0 15.9p IC=0
R4 INV 0 5meg
R5 INV 0 5meg
C3 N043 0 0.02p IC=0
R3 prb 0 10k
R6 pra 0 10k
B1 N016 0 V=V(prb)*V(VC,PGND)/5.1
B2 N004 0 V=V(pra)*V(VC,PGND)/5.1
F2 VC PGND V7 1
F3 VC PGND V6 1
V2 N026 N032 0.155 Rser=1.29
D6 N026 OUTB Ideal
I5 OUTB N026 0.416
R7 OUTB N026 5.86
D12 OUTB N032 DF1_957
I6 N012 OUTB 0.908
D13 OUTB N012 Ideal
R8 N012 OUTB 0.418
V6 N014 N012 1.362 Rser=0.592
E4 N031 PGND N016 0 1
E5 N013 PGND N016 0 1
D14 N013 N014 Ideal
D15 N032 N031 Ideal
V4 N005 N008 0.155 Rser=1.29
D16 N005 OUTA Ideal
I7 OUTA N005 0.416
R9 OUTA N005 5.86
D17 OUTA N008 DF1_957
I8 N001 OUTA 0.908
D18 OUTA N001 Ideal
R10 N001 OUTA 0.418
V7 N003 N001 1.362 Rser=0.592
E6 N007 PGND N004 0 1
E7 N002 PGND N004 0 1
D19 N002 N003 Ideal
D20 N008 N007 Ideal
R11 N016 0 10k
R12 N004 0 10k
.MODEL Z5_1 D(Ron=0 Roff=1G Vfwd=0 Vrev=5.1)
.model OSC SW(Ron=100 Roff=1meg Vt=2.5 Vh=-1.5 Ilimit=10m)
.model LEB SW(Ron=10 Roff=1meg Vt=2.5 Vh=-1.5 Vser=0.6 Ilimit=5m)
.MODEL IDEAL D(Ron=0 Roff=1G Vfwd=0)
.MODEL IDEALIS D(Ron=100 Roff=1G Vfwd=0.6)
.model DAMP D(Ron=0 Rrev=500 Roff=1G Vfwd=0 Vrev=4 Revepsilon=1)
.MODEL DF1_957 D(Ron=1.37 Roff=1G Vfwd=1.957)
.IC V(CT)=0 V(SS)=5.1 V(VREF)=5.1
.ends uc3825
*
*
* Модель ШИМ контроллера SG3525
* создана 4 Марта 2009 года
*  
.subckt sg3525a INV NI SYN OSC CT RT DCH SS CMP SHD OUA GND VC OUB VIN VRF
A2 N017 0 N009 0 0 N017 N020 0 DFLOP Vhigh=5.1 Trise=20n Rout=30
A3 N018 N019 N009 0 N020 N005 N011 0 OR Vhigh=5.1 Trise=400n Rout=30
A4 N017 N009 0 N019 N018 N023 N022 0 OR Vhigh=5.1 Trise=400n Rout=30
S1 OUA N004 N005 0 HOUT
S2 N012 OUA N011 0 LOUT
S3 OUB N021 N023 0 HOUT
S4 N028 OUB N022 0 LOUT
I1 N031 0 21m
D1 0 N031 IDEAL
R2 N029 N031 8.93
R3 N029 0 22.6
D3 N029 N032 D1_75
D4 0 N032 IDEAL
I2 N032 0 188m
R4 N032 0 2.28
D5 N028 N029 IDEAL
I3 N014 0 21m
D2 0 N014 IDEAL
R1 N013 N014 8.93
R5 N013 0 22.6
D6 N013 N015 D1_75
D7 0 N015 IDEAL
I4 N015 0 188m
R6 N015 0 2.28
D8 N012 N013 IDEAL
D9 VC N021 IDEAL
D10 VC N004 IDEAL
G2 0 N024 NI N027 table=(-70m -100u,0 0,70m 100u)
R16 N024 0 4meg
C3 N024 0 100p
R17 N024 CMP 30
R7 INV 0 1meg
R11 NI 0 1meg
I7 0 VRF 80m
R19 VRF 0 170
D19 0 VRF Z5_1
D20 0 VC Z40
A6 VIN 0 0 0 0 N001 0 0 SCHMITT Vhigh=5.1 Vlow=0.45 Trise=20n Vt=7.25 Vh=0.25
I8 VIN 0 TBL(0 0 3 3.8m 7 19m 8 20m 40 24.1m)
D21 N030 N024 Z5_6
V1 N030 0 0.2
R20 N036 0 5k
R21 SHD N002 5k
Q1 SS N002 N036 0 NPN
D22 N002 0 D1_2
R22 N001 N002 60k
D23 0 SS Z5_1
I9 0 SS 50µ
A7 N002 0 0 0 0 0 N019 0 SCHMITT Vhigh=5.1 Trise=400n Vt=634m Vh=1m
A8 N026 N009 0 0 0 0 N018 0 SRFLOP Vhigh=5.1 Trise=20n Rout=30
A9 0 N025 N019 0 0 0 N026 0 OR Vhigh=5.1 Trise=20n Rout=30
A10 CT N034 0 0 0 0 N025 0 SCHMITT Vhigh=5.1 Trise=20n Vt=0 Vh=10m
E1 N033 0 N024 0 1
E2 N035 0 SS 0 1
R23 N033 N034 500
D24 N034 N035 IDEAL
R24 INV N027 1k
C1 NI N027 40p
R8 SYN 0 2k
R9 OSC N016 250
V2 N003 0 3.64
F1 0 CT V2 -1
D11 N003 RT IDEAL
R10 N016 0 3k
D12 N009 N016 D1_6
S5 0 DCH N009 0 LSW
D13 0 CT Z5_1
A1 N008 N010 0 0 0 0 N009 0 SRFLOP Vhigh=5.1 Ref=0.9 Trise=150n Tfall=250n
A5 N006 N007 0 0 0 0 N008 0 OR Vhigh=5.1 Trise=20n
A11 CT 0 0 0 0 0 N006 0 BUF Vhigh=5.1 Ref=3.2 Trise=20n
A12 CT 0 0 0 0 N010 0 0 BUF Vhigh=5.1 Ref=0.9 Trise=20n
A13 SYN 0 0 0 0 0 N007 0 BUF Vhigh=5.1 Ref=2 Trise=20n
.model NPN NPN
.model PNP PNP
.model HOUT SW(Ron=2.7 Roff=175k Vt=2.8 Vh=-2.1 Vser=1.1 Ilimit=0.5)
.model LOUT SW(Ron=10m Roff=175k Vt=2.8 Vh=-2.1 Vser=0 Ilimit=0.5)
.model IDEAL D(Ron=0 Roff=1G Vfwd=0)
.model D1_75 D(Ron=1.57 Roff=1G Vfwd=1.75)
.model D1_6 D(Ron=0 Roff=1G Vfwd=1.6)
.model Z5_1 D(Ron=1 Roff=1G Vrev=5.075)
.model Z40 D(Ron=0 Roff=175k Vrev=40)
.model Z5_6 D(Ron=1 Roff=1G Vrev=5.6)
.model D1_2 D(Ron=0 Roff=1G Vfwd=1.2)
.model LSW SW(Vt=2.55 Vh=-0.5 Ron=1 Roff=1meg Vser=0.6 Ilimit=40ma)
.ends sg3525a
*
*
* Модель ШИМ контроллера UC3527
* создана из модели SG3525, 17 Января 2010 года
*  
.subckt uc3527a INV NI SYN OSC CT RT DCH SS CMP SHD OUA GND VC OUB VIN VRF
A2 N017 0 N009 0 0 N017 N020 0 DFLOP Vhigh=5.1 Trise=20n Rout=30
A3 N018 N019 N009 0 N020 N011 N005 0 OR Vhigh=5.1 Trise=400n Rout=30
A4 N017 N009 0 N019 N018 N023 N022 0 OR Vhigh=5.1 Trise=400n Rout=30
S1 OUA N004 N005 0 HOUT
S2 N012 OUA N011 0 LOUT
S3 OUB N021 N022 0 HOUT
S4 N028 OUB N023 0 LOUT
I1 N031 0 21m
D1 0 N031 IDEAL
R2 N029 N031 8.93
R3 N029 0 22.6
D3 N029 N032 D1_75
D4 0 N032 IDEAL
I2 N032 0 188m
R4 N032 0 2.28
D5 N028 N029 IDEAL
I3 N014 0 21m
D2 0 N014 IDEAL
R1 N013 N014 8.93
R5 N013 0 22.6
D6 N013 N015 D1_75
D7 0 N015 IDEAL
I4 N015 0 188m
R6 N015 0 2.28
D8 N012 N013 IDEAL
D9 VC N021 IDEAL
D10 VC N004 IDEAL
G2 0 N024 NI N027 table=(-70m -100u,0 0,70m 100u)
R16 N024 0 4meg
C3 N024 0 100p
R17 N024 CMP 30
R7 INV 0 1meg
R11 NI 0 1meg
I7 0 VRF 80m
R19 VRF 0 170
D19 0 VRF Z5_1
D20 0 VC Z40
A6 VIN 0 0 0 0 N001 0 0 SCHMITT Vhigh=5.1 Vlow=0.45 Trise=20n Vt=7.25 Vh=0.25
I8 VIN 0 TBL(0 0 3 3.8m 7 19m 8 20m 40 24.1m)
D21 N030 N024 Z5_6
V1 N030 0 0.2
R20 N036 0 5k
R21 SHD N002 5k
Q1 SS N002 N036 0 NPN
D22 N002 0 D1_2
R22 N001 N002 60k
D23 0 SS Z5_1
I9 0 SS 50µ
A7 N002 0 0 0 0 0 N019 0 SCHMITT Vhigh=5.1 Trise=400n Vt=634m Vh=1m
A8 N026 N009 0 0 0 0 N018 0 SRFLOP Vhigh=5.1 Trise=20n Rout=30
A9 0 N025 N019 0 0 0 N026 0 OR Vhigh=5.1 Trise=20n Rout=30
A10 CT N034 0 0 0 0 N025 0 SCHMITT Vhigh=5.1 Trise=20n Vt=0 Vh=10m
E1 N033 0 N024 0 1
E2 N035 0 SS 0 1
R23 N033 N034 500
D24 N034 N035 IDEAL
R24 INV N027 1k
C1 NI N027 40p
R8 SYN 0 2k
R9 OSC N016 250
V2 N003 0 3.64
F1 0 CT V1 -1
D11 N003 RT IDEAL
R10 N016 0 3k
D12 N009 N016 D1_6
S5 0 DCH N009 0 LSW
D13 0 CT Z5_1
A1 N008 N010 0 0 0 0 N009 0 SRFLOP Vhigh=5.1 Ref=0.9 Trise=150n Tfall=250n
A5 N006 N007 0 0 0 0 N008 0 OR Vhigh=5.1 Trise=20n
A11 CT 0 0 0 0 0 N006 0 BUF Vhigh=5.1 Ref=3.2 Trise=20n
A12 CT 0 0 0 0 N010 0 0 BUF Vhigh=5.1 Ref=0.9 Trise=20n
A13 SYN 0 0 0 0 0 N007 0 BUF Vhigh=5.1 Ref=2 Trise=20n
.model NPN NPN
.model PNP PNP
.model HOUT SW(Ron=2.7 Roff=175k Vt=2.8 Vh=-2.1 Vser=1.1 Ilimit=0.5)
.model LOUT SW(Ron=10m Roff=175k Vt=2.8 Vh=-2.1 Vser=0 Ilimit=0.5)
.model IDEAL D(Ron=0 Roff=1G Vfwd=0)
.model D1_75 D(Ron=1.57 Roff=1G Vfwd=1.75)
.model D1_6 D(Ron=0 Roff=1G Vfwd=1.6)
.model Z5_1 D(Ron=1 Roff=1G Vrev=5.075)
.model Z40 D(Ron=0 Roff=175k Vrev=40)
.model Z5_6 D(Ron=1 Roff=1G Vrev=5.6)
.model D1_2 D(Ron=0 Roff=1G Vfwd=1.2)
.model LSW SW(Vt=2.55 Vh=-0.5 Ron=1 Roff=1meg Vser=0.35 Ilimit=40ma)
.ends uc3527a
*
*
* MODEL HCPL3180
* Моделирует входные и выходные параметры, 
* а также временные задержки
* Создана 10 Ноября 2008 года
*
.subckt hcpl3180 NC AN CA NC Vee Vo1 Vo Vcc
V1 N005 CA 0
D1 AN N005 DINP
D2 Vcc N002 DOUT
W1 N001 N004 V1 SWON
W2 N004 Vee V1 SWOFF
V2 Vee N001 5
R1 N004 N003 1k
C1 N003 Vee 250p
S1 N002 Vo Vee N003 SWUP ON
S2 Vo Vee Vee N003 SWDN OFF
R2 NC 0 5meg
R3 Vo Vo1 1m
.model DINP D(Ron=5 Roff=10meg Vfwd=1.1 Vrev=5)
.model DOUT D(Ron=0 Roff=10meg Vfwd=2)
.model SWON CSW(It=2.9m Ih=-0,1m Ron=1 Roff=10meg)
.model SWUP SW(Vt=2.5 Vh=-0,5 Ron=1.2 Roff=10meg)
.model SWDN SW(Vt=2.5 Vh=-0,5 Ron=10meg Roff=2)
.model SWOFF CSW(It=2.9m Ih=-0,1m Ron=10meg Roff=1)
.ends hcpl3180
*
* MODEL HCPL316
* Моделирует входные и выходные параметры, 
* а также временные задержки
* Создана 15 Июня 2010 года
*
.subckt HCPL316 Vin+ Vin- Vcc1 GN1 RESET FAULT Vled1+ Vled1- Vee Vee1 Vout Vc Vcc2 DESAT Vled2+ Ve
A1 N005 N008 GN1 GN1 N013 N011 N009 GN1 AND Vhigh=5 Trise=50n Rout=10 tripdt=50n
A4 N023 N027 GN1 GN1 GN1 N028 N026 GN1 SRFLOP Vhigh=5 Trise=50n Rout=10 tripdt=50n
R1 Vcc1 GN1 820
R2 N016 Vcc1 430
D1 N016 N011 Ideal
E1 N004 Ve Vled1+ Vled1- 16
E2 N023 GN1 Vled2+ Ve 2.7
D2 FAULT N028 Ideal
R3 N012 Vcc1 10k
C1 N012 GN1 390p
D3 N012 N026 Ideal
A2 N012 GN1 GN1 GN1 GN1 N013 GN1 GN1 SCHMITT Vhigh=5 Vt=1.4 Vh=0.6 Trise=50n Rout=10 tripdt=50n
A3 Vin- GN1 GN1 GN1 GN1 N008 GN1 GN1 SCHMITT Vhigh=5 Vt=1.4 Vh=0.6 Trise=50n Rout=10 tripdt=50n
A5 RESET GN1 GN1 GN1 GN1 N027 GN1 GN1 SCHMITT Vhigh=5 Vt=1.4 Vh=0.6 Trise=50n Rout=10 tripdt=50n
A6 Vin+ GN1 GN1 GN1 GN1 GN1 N005 GN1 SCHMITT Vhigh=5 Vt=1.4 Vh=0.6 Trise=50n Rout=10 tripdt=50n
A7 N002 N004 Ve Ve Ve Ve N001 Ve AND Vhigh=30 Trise=50n Rout=10 tripdt=50n
A8 N001 N003 Ve Ve Ve Ve N002 Ve OR Vhigh=30 Trise=50n Rout=10 tripdt=50n
A9 Ve Ve N007 Ve N001 Ve N006 Ve OR Vhigh=30 Trise=50n Rout=10 tripdt=50n
A10 N004 Ve Ve Ve Ve N007 Ve Ve BUF Vhigh=30 Trise=50n Rout=10 tripdt=50n
A13 N014 N004 Ve N019 N024 N020 N018 Ve AND Vhigh=30 Trise=50n Rout=10 tripdt=50n
A15 N001 Ve Ve Ve Ve N019 Ve Ve BUF Vhigh=30 Trise=50n Rout=10 tripdt=50n
A17 N021 Ve N001 Ve Ve N029 Ve Ve AND Vhigh=30 Trise=50n Rout=10 tripdt=50n
A18 N020 N029 N031 Ve Ve N024 N030 Ve AND Vhigh=30 Trise=50n Rout=10 tripdt=50n
A21 N015 Ve N032 Ve N001 Ve N031 Ve OR Vhigh=30 Trise=50n Rout=10 tripdt=50n
A22 N004 Ve Ve Ve Ve N032 Ve Ve BUF Vhigh=30 Trise=50n Rout=10 tripdt=50n
I1 Ve DESAT 250µ
A11 DESAT Ve Ve Ve Ve Ve N003 Ve BUF Vhigh=30 Ref=7 Trise=50n Rout=10 tripdt=50n
A12 Vcc2 Ve Ve Ve Ve N015 N014 Ve SCHMITT Vhigh=30 Vt=11.7 Vh=0.6 Trise=50n Rout=10 tripdt=50n
S1 Ve DESAT N006 Ve 50m
S2 Vout N025 N018 Ve darl
S3 Vee Vout N030 Ve 50x
S4 Vee Vout N001 Ve 1x
D4 Vc N025 2V
R4 Vc N025 20
D5 Vee Vout SWD
R5 Vee Vee1 1m
R6 N021 N022 10k
R7 Vcc2 N022 10k
D6 N022 Vout Ideal
D7 Ve N021 Ideal
R8 Ve Vcc2 6k
R9 Vc Vee 50k
D8 N001 N017 Ideal
R10 N017 Vled2+ 10k
D9 Vled2+ Ve 2V
D10 N009 N010 Ideal
R11 N010 Vled1+ 10k
D11 Vled1+ Vled1- 2V
R12 Vcc1 RESET 10k
D12 Ve DESAT SWD
.model Ideal D(Ron=1m Roff=1Meg Vfwd=0)
.model 50m SW(Ron=0.1 Roff=10Meg Vt=15 Vh=-5 Ilimit=50m)
.model 2V D(Ron=0.1 Roff=1Meg Vfwd=1.8)
.model darl SW(Ron=1m Roff=10Meg Vt=15 Vh=-5)
.model 50x SW(Ron=1 Roff=10Meg Vt=15 Vh=-5)
.model 1x SW(Ron=50 Roff=10Meg Vt=15 Vh=-5 Ilimit=170m)
.model SWD D(Ron=0.1 Roff=1Meg Vfwd=0.6)
.ends HCPL316
*
*
* Модель операционного усилителя К544УД2. 
* Эта модель позимствована из библиотеки r-opamp.lib Micro-Cap
* created using Parts version 1.04 on 10/11/90 at 10:58
*
* connections:   non-inverting input
*                | inverting input
*                | | positive power supply
*                | | | negative power supply
*                | | | | output
*                | | | | |  compensation
*                | | | | | / \
.subckt k544ud2  1 2 3 4 5 6 7
*
  c1   11 12 174.6E-15
  dc    5 53 dx
  de   54  5 dx
  dlp  90 91 dx
  dln  92 90 dx
  dp    4  3 dx
  egnd 99  0 poly(2) (3,0) (4,0) 0 .5 .5
  fb    7 99 poly(5) vb vc ve vlp vln 0 127.3E6 -100E6 100E6 100E6 -100E6
  ga    6  0 11 12 1.885E-3
  gcm   0  6 10 99 188.5E-9
  iss   3 10 dc 400.0E-6
  hlim 90  0 vlim 1K
  j1   11  2 10 jx
  j2   12  1 10 jx
  r2    6  9 100.0E3
  rd1   4 11 530.5
  rd2   4 12 530.5
  ro1   8  5 50
  ro2   7 99 25
  rp    3  4 9.000E3
  rss  10 99 500.0E3
  vb    9  0 dc 0
  vc    3 53 dc 2
  ve   54  4 dc 2
  vlim  7  8 dc 0
  vlp  91  0 dc 20
  vln   0 92 dc 20
.model dx D(Is=800.0E-18)
.model jx PJF(Is=15.00E-12 Beta=17.77E-3 Vto=-1)
.ends
* Тестовый узел для снятия траектории перемагничивания
* сердечника гистерезисной модели нелинейной индуктивности.
* Для настройки необходимо ввести параметры:
* A, N и Lm тестируемой индуктивности.
* Модель создал 30 Января 2010 года
* Володин Валентин Яковлевич
* e-mail: valvolodin@narod.ru
* 
.subckt g_loop L I1 I2 B COM H
G1 COM N001 L I1 {1µ/(A*N)}
C1 N001 COM 1µ
E1 B COM N001 COM 1
V1 I1 I2 0
H1 H COM V1 {N/Lm}
.ends g_loop
*
* MODEL MOC3082
* Моделирует входные и выходные параметры 
* Создана 15 Июня 2010 года
*
.subckt MOC3082 A C T2 T1
D1 A C Led
R3 N015 T2 1
E1 N006 T2 A C 2.366864
D2 N005 T1 Dout
A1 N009 N012 T2 T2 T2 T2 N010 T2 SRFLOP Vhigh=5 Trise=2.5u
E2 N014 T2 N015 T2 table=(-0.0003 0,-0.00025 5,0.00025 5,0.0003 0)
R2 N013 N014 1k
E3 N002 T2 T1 T2 table=(-801 5,-800 0,800 0,801 5)
A2 N001 N008 T2 T2 T2 N011 N009 T2 OR Vhigh=5 Trise=15u
R1 N006 N007 1k
R4 N001 N002 1k
A3 N004 N007 T2 T2 T2 T2 N008 T2 AND Vhigh=5 Trise=1u
E4 N003 T2 T1 T2 table=(-20 0,-12 5,12 5,20 0)
R5 N004 N003 1k
S1 N015 N005 N010 T2 SW1
A4 N011 N013 T2 T2 T2 T2 N012 T2 AND Vhigh=5 Trise=1u
.model Led D(Ron=6.25 Roff=1Meg Vfwd=1.05)
.model SW1 SW(Ron=1 Roff=1G Vt=2.5 Vh=-1)
.model Dout D(Ron=3 Roff=1g Vfwd=1 Vrev=1)
.ends MOC3082
*
* MODEL MOC3052
* Моделирует входные и выходные параметры 
* Создана 15 Июня 2010 года
*
.subckt MOC3052 A C T2 T1
D1 A C Led
R3 N012 T2 1
E1 N004 T2 A C 2.366864
D2 N003 T1 Dout
A1 N006 N009 T2 T2 T2 T2 N007 T2 SRFLOP Vhigh=5 Trise=2.5u
E2 N011 T2 N012 T2 table=(-0.0003 0,-0.00025 5,0.00025 5,0.0003 0)
R2 N010 N011 1k
E3 N002 T2 T1 T2 table=(-601 5,-600 0,600 0,601 5)
A2 N001 N005 T2 T2 T2 N008 N006 T2 OR Vhigh=5 Trise=15u
R1 N004 N005 1k
R4 N001 N002 1k
S1 N012 N003 N007 T2 SW1
A4 N008 N010 T2 T2 T2 T2 N009 T2 AND Vhigh=5 Trise=1u
.model Led D(Ron=6.25 Roff=1Meg Vfwd=1.05)
.model SW1 SW(Ron=1 Roff=1G Vt=2.5 Vh=-1)
.model Dout D(Ron=3 Roff=1g Vfwd=1 Vrev=1)
.ends MOC3052
*